【裁判字號】    97,訴,617
【裁判日期】    970327
【裁判案由】    毒品危害防制條例
【裁判全文】
臺灣板橋地方法院刑事判決               97年度訴字第617號
公  訴  人  臺灣板橋地方法院檢察署檢察官
被      告  甲○○
上列被告因違反毒品危害防制條例案件，經檢察官提起公訴（96
年度毒偵字第530號），本院判決如下：
    主  文
甲○○施用第一級毒品，處有期徒刑柒月。又施用第二級毒品，
處有期徒刑參月。扣案第二級毒品甲基安非他命殘渣（量微無法
秤重），沒收銷燬之；包裝上開毒品之外包裝夾鏈袋貳個，沒收
之。應執行有期徒刑玖月。扣案第二級毒品甲基安非他命殘渣（
量微無法秤重），沒收銷燬之；包裝上開毒品之外包裝夾鏈袋貳
個，沒收之。
    事  實
一、甲○○前於民國（下同）九十六年間，因施用毒品案件，經
    本院以九十六年度毒聲字第三六七號裁定送觀察、勒戒後，
    因認無繼續施用傾向，於九十六年四月十九日執行完畢出所
    ，並經臺灣板橋地方法院檢察署檢察官以九十六年度毒偵字
    第五０四號為不起訴處分確定。詎甲○○於上開觀察、勒戒
    執行完畢後五年內，復基於施用第一級毒品海洛因（下稱海
    洛因）、第二級毒品甲基安非他命（下稱甲基安非他命）之
    犯意，於九十六年十月十七日下午二時許，在臺北縣土城市
    ○○路一三五巷二一號五樓，以將甲基安非他命置於吸食器
    內加熱吸其霧氣之方式，施用甲基安非他命一次；又於同日
    下午六時許（聲請書略為九十六年十月十八日為警採尿前回
    溯二十六小時內某時點），在同一地點，以將海洛因、甲基
    安非他命一同置於吸食器內加熱吸其霧氣之方式，施用第一
    級毒品海洛因、第二級毒品甲基安非他命一次。嗣於九十六
    年十月十八日晚上八時許，在臺北縣板橋市○○路○○街口
    ，為警查獲，並扣得甲○○所有之含甲基安非他命殘渣（量
    微無法秤重）之夾鏈袋二個。
二、案經臺北縣政府警察局板橋分局報請臺灣板橋地方法院檢察
    署檢察官偵查起訴，經甲○○於準備程序進行中就被訴事實
    為有罪之陳述，經告知簡式審判程序之旨，並聽取當事人之
    意見後，本院裁定以簡式審判程序審理。
    理  由
一、上開事實，業據被告甲○○於本院審理中坦承不諱，並有其
    所有含甲基安非他命殘渣（量微無法秤重）之夾鏈袋二個扣
    案足資佐證，而其於九十六年十月十八日晚上八時許為警查
    獲後，經警所採集之尿液經送臺灣檢驗科技股份有限公司，
    以EIA 酵素免疫分析法初步檢驗，再以GC/MS 氣相層析質譜
    儀法確認檢驗結果，確呈甲基安非他命及嗎啡陽性反應，亦
    有該公司九十六年十一月九日濫用藥物尿液檢驗報告（尿液
    檢體編號：Ａ六一００四七）及臺北縣政府警察局板橋分局
    偵辦毒品危害防制條例案件被移送人姓名及代碼對照表各一
    紙附卷可稽。再參以海洛因於人體內會代謝成嗎啡，因此涉
    嫌海洛因之施用者係檢驗其尿液中之嗎啡反應等情，為本院
    職務上已知之事實，被告亦自承其係施用海洛因，足見被告
    為警查獲前所施用者除甲基安非他命外，尚包括海洛因無訛
    。又依本院歷來審判經驗得知，海洛因及甲基安非他命之吸
    食方式，依施用者之使用習慣而有所不同，並無一定模式可
    循，確有施用者將二者同置於吸食器內施用之可能，是被告
    於本院審理時稱九十六年十月十七日下午六時許，係同時將
    海洛因與甲基安非他命混合同置於吸食器內並燒烤成煙而吸
    食該氣體等語，應非無可能。綜上足認被告自白與事實相符
    。又被告前於九十六年間，因施用毒品案件，經本院以九十
    六年度毒聲字第三六七號裁定送觀察、勒戒後，因認無繼續
    施用傾向，於九十六年四月十九日執行完畢出所，並經臺灣
    板橋地方法院檢察署檢察官以九十六年度毒偵字第五０四號
    為不起訴處分確定之事實，有臺灣高等法院被告前案紀錄表
    一份在卷可參。從而，被告於觀察、勒戒執行完畢釋放後五
    年內，再犯毒品危害防制條例第十條第一項、第二項之施用
    第一、二級毒品罪之事實，應堪認定。本件事證明確，應依
    法論科。
二、按海洛因、甲基安非他命係毒品危害防制條例第二條第二項
    第一、二款所定之第一、二級毒品，故核被告所為，係犯上
    開條例第十條第一項之施用第一級毒品罪，及同條例第十條
    第二項之施用第二級毒品罪。被告施用第一級毒品海洛因前
    持有之行為，及被告施用第二級毒品甲基安非他命前後持有
    之行為，均為其施用之高度行為所吸收，均不另論罪。又被
    告於九十六年十月十七日下午六時許，係以一施用行為同時
    觸犯施用第一級毒品與第二級毒品之二罪，為想像競合犯，
    應從施用第一級毒品之重罪處斷，公訴意旨雖未論及被告此
    部分之施用第二級毒品甲基安非他命之犯行，惟此部分與起
    訴被告施用第一級毒品海洛因犯行部分既有想像競合犯裁判
    上一罪之關係，應為起訴效力所及，本院自得加以審究。爰
    審酌被告前已因施用毒品而經觀察、勒戒後，猶不知悔改而
    再犯本件施用毒品之犯行，顯見其戒除毒癮之意志薄弱，惟
    其施用毒品係自戕行為，對他人法益尚無具體危害，及其犯
    罪後坦承犯行等一切情狀，分別量處如主文所示之刑，並定
    其應執行之刑。扣案之含甲基安非他命殘渣之夾鏈袋二個內
    之甲基安非他命殘渣（量微無法秤重），為查獲之第二級毒
    品，應依毒品危害防制條例第十八條第一項前段規定，宣告
    沒收銷燬之；包裝上開毒品之外包裝夾鏈袋二個，則為被告
    所有，供其為本案犯罪所用之物，爰依刑法第三十八條第一
    項第二款規定，宣告沒收之。
據上論斷，應依刑事訴訟法第二百九十九條第一項前段，毒品危
害防制條例第十條第一項、第二項、第十八條第一項前段，刑法
第十一條前段、刑法第五十五條、第五十一條第五款、第三十八
條第一項第二款，判決如主文。
本案經檢察官陳佳宏到庭執行職務。
中    華    民    國    97    年    3     月    27    日
                  刑事第十六庭    法  官
以上正本證明與原本無異。
如不服本判決應於送達後十日內向本院提出上訴狀。
                                  書記官
中    華    民    國    97    年    3     月    27    日
附錄本案論罪科刑法條全文：
毒品危害防制條例第10條第1項
施用第一級毒品者，處六月以上五年以下有期徒刑。
施用第二級毒品者，處三年以下有期徒刑。


司法院資訊處製作；財團法人民間司法改革基金會備份。
